臺灣臺南地方法院臺南簡易庭小額民事判決
110年度南小字第44號
原      告  明台產物保險股份有限公司

法定代理人  長瀬耕一
訴訟代理人  陳韻文  
被      告  王鴻勳  

上列當事人間請求侵權行為損害賠償事件，本院於民國110年2月
22日言詞辯論終結，判決如下：
    主      文
一、被告應給付原告新臺幣12,825元，及自民國109年12月21日
    起至清償日止，按週年利率5 ％計算之利息。
二、原告其餘之訴駁回。
三、訴訟費用新臺幣1,000元，其中新臺幣300元由被告負擔，其
    餘新臺幣700元由原告負擔。
四、本判決原告勝訴部分得假執行。
    事實及理由
一、被告經合法通知，未於言詞辯論期日到場，核無民事訴訟法
    第386條所列各款情形，爰依原告之聲請，由其一造辯論而
    為判決。
二、原告起訴主張：被告於民國107年12月7日20時40分許，駕駛
    機車行經臺南市仁德區義林12街與義林11街口，因未注意車
    前狀況、未保持安全距離之過失，碰撞停放中由原告所承保
    、訴外人李舜雄所有之AHS－3170號自小客車（下稱系爭車輛
    ），致系爭車輛受損（下稱系爭事故）。系爭車輛經送修復
    ，共支出修繕費用新臺幣（下同）44,282元【計算式：零件
    35,336元＋烤漆7,080元＋工資1,866元】，原告已悉數賠付。
    爰依保險法第53條第1項及侵權行為損害賠償之法律關係，
    提起本件訴訟。並聲明：被告應給付原告44,282元，及自起
    訴狀繕本送達翌日起至清償日止，按週年利率5％計算之利息
    。
三、被告未於言詞辯論期日到場，亦未提出書狀作何聲明或陳述
    。
四、得心證之理由：
㈠、因故意或過失，不法侵害他人之權利者，負損害賠償責任；
    不法毀損他人之物者，應向被害人賠償其物因毀損所減少之
    價額，民法第184條第1項前段及第196條定有明文。又依該
    規定請求賠償毀損所減少之價額，得以修復費用為估定標準
    ，但以必要者為限，例如修理材料以新品更換舊品，應予折
    舊（最高法院77年度第9次民事庭會議決議參照）。
㈡、原告主張之上揭事實，業據提出系爭車輛行車執照、保險單
    、系爭車輛車損照片、道路交通事故當事人登記聯單、道路
    交通事故現場圖、臺南市政府警察局歸仁分局108年4月1日
    南市警歸交字第1080161674號函、估價單、統一發票、汽車
    險理賠申請書、汽車險賠款同意書、肇事處理報告、通知被
    告之信函、函件執據等件為證（見調字卷第15至43頁）。並
    有臺南市政府警察局歸仁分局函送之系爭事故全卷資料附卷
    可參（見調字卷第59至113頁）。又被告經合法通知，未於
    言詞辯論期日到場，亦未提出任何書狀或證據資料爭執，是
    原告主張自堪採信。
㈢、系爭車輛103年2月出廠（見調字卷第15頁系爭車輛行車執照
    ），距系爭事故發生之107年12月7日，有4年10個月之久，
    則計算系爭車輛材料零件之損害賠償數額時，自應扣除折舊
    始屬合理。依行政院公布之固定資產耐用年數表及固定資產
    折舊率之規定，系爭車輛耐用年數為5年，依定率遞減法，
    每年折舊率為0.369，另依營利事業所得稅查核準則第95條
    第6項規定，固定資產提列折舊採用定率遞減法者，以1年為
    計算單位，其使用期間未滿1年者，按實際使用之月數相當
    於全年之比例計算之，不滿1月者，以1月計。是系爭車輛修
    復費用中零件扣除折舊後應為3,879元【計算式詳如附表】
    ，則系爭車輛因系爭事故所支出之修理費用，應以12,825元
    為合理【計算式：零件3,879元＋烤漆7,080元＋工資1,866元
    】。
㈣、損害賠償祇應填補被害人實際損害，保險人代位被害人請求
    損害賠償時，依保險法第53條第1項規定，如其損害額超過
    或等於保險人已給付之賠償金額，固得就其賠償之範圍，代
    位請求賠償，如其損害額小於保險人已給付之賠償金額，則
    保險人所得代位請求者，應祇以該損害額為限（最高法院65
    年台上字第2908號判例意旨）。本件被保險人因被告行為致
    系爭車輛受有損害，其回復原狀所需修理費用扣除折舊後所
    得請求之修復費用為12,825元，已如前述，即被保險人實際
    之損害額，原告於給付保險金後，固得代位被保險人對被告
    請求損害賠償，惟其所得代位請求者，僅在上開損害額範圍
    內，應無疑義。
五、綜上，原告本於保險代位求償權、侵權行為損害賠償之法律
    關係，請求被告給付12,825元，及自起訴狀繕本送達翌日即
    109年12月21日起至清償日止，按週年利率5％計算之利息，
    為有理由，應予准許；逾此範圍之請求，即無理由，應予駁
    回。
六、本件係依民事訴訟法第436條之8第1項小額訴訟事件，所為
    被告敗訴之判決，依同法第436條之20規定，就原告勝訴部
    分應依職權宣告假執行。
七、小額訴訟，法院為訴訟費用之裁判時，應確定其費用額；各
    當事人一部勝訴、一部敗訴者，其訴訟費用，由法院酌量情
    形，命兩造以比例分擔或命一造負擔，或命兩造各自負擔其
    支出之訴訟費用，民事訴訟法第436條之19第1項、第79條分
    別定有明文。本件訴訟費用即第一審裁判費為1,000元，審
    酌兩造勝負情形及裁判費之核定標準，爰依職權確定訴訟費
    用由被告負擔300元，由原告負擔700元。
八、據上論結，原告之訴為一部有理由，一部無理由，判決如主
    文。
中　　華　　民　　國　　110 　年　　2 　　月　　25　　日
                  臺灣臺南地方法院臺南簡易庭
                                    法　官　羅郁棣
以上正本證明與原本無異。
如不服本判決，應於送達後20日內，向本院提出上訴狀並表明上
訴理由，如於本判決宣示後送達前提起上訴者，應於判決送達後
20日內補提上訴理由書（須附繕本）。
對於小額程序之第一審判決之上訴，非以其違背法令為理由，不
得為之。且上訴狀內應記載表明(一)原判決所違背之法令及其具
體內容；(二)依訴訟資料可認為原判決有違背法令之具體事實者
。如委任律師提起上訴者，應一併繳納上訴審裁判費。
中　　華　　民　　國　　110 　年　　2 　　月　　26　　日
　　　　　　　　　　　　　　　　　　書記官  周玉茹

【附表】
零件35,336元折舊計算式（單位為元，元以下四捨五入）
折舊時間           金額
第1年折舊值        35,336×0.369 =13,039
第1年折舊後價值    35,336－13,039 =22,297
第2 年折舊值       22,297×0.369 =8,228
第2年折舊後價值    22,297－8,228 =14,069
第3 年折舊值       14,069×0.369 =5,191
第3年折舊後價值    14,069－5,191 =8,878
第4 年折舊值       8,878×0.369 =3,276
第4年折舊後價值    8,878－3,276 =5,602
第5 年折舊值       5,602×0.369×10/12 =1,723
第5年折舊後價值    5,602－1,723 =3,879